【裁判字號】    98,易,611
【裁判日期】    981231
【裁判案由】    竊盜
【裁判全文】
臺灣雲林地方法院刑事判決               98年度易字第611號
公  訴  人  臺灣雲林地方法院檢察署檢察官
被      告  丙○○
上列被告因竊盜案件，經檢察官提起公訴（98年度偵字第4943號）
，被告於準備程序中就被訴事實為有罪之陳述，本院裁定由法官
一人進行簡式審判程序，判決如下：
  主  文
丙○○犯踰越牆垣、攜帶兇器竊盜未遂罪，處有期徒刑柒月。
如附表所示編號壹至伍之工具沒收。
  事  實
一、丙○○意圖為自己不法之所有，於民國98年9 月9 日6 時30
    分許，騎乘機車至雲林縣北港鎮○○路265 號（萬有紙廠）
    之圍牆外，見四下無人之際，持具客觀危險性，足以危害人
    之生命、身體安全，可供兇器使用之大剪刀1 支、美工刀2
    支、大板手1 支、小剪刀1 支及斜口鉗1 支等工具，翻越該
    萬有紙廠之圍牆而進入該廠區內，正欲找尋並竊取萬有紙廠
    破產財團所有（公訴人誤載乙○○所有）電纜線時，因看到
    警衛至現場巡視，隨即離開，而未得逞，惟匆忙中，除將上
    開等工具遺留現場外，尚留下1 支隨身所用之手機（黑色、
    皮爾卡登牌、型號為PC-9288F，內含SIM 卡門號：00000000
    00號）等物。
二、案經萬有紙廠有限公司破產財團（乙○○）訴由雲林縣警察
    局北港分局報告臺灣雲林地方法院檢察署檢察官偵查起訴。
甲、程序部分：
    本件係經被告丙○○就被訴事實為有罪之陳述，而經本院裁
    定以簡式審判程序審理，則依刑事訴訟法第273 條之2 、同
    法第159 條第2 項之規定，不適用傳聞法則有關限制證據能
    力之相關規定；並得依同法第310 條之2 之準用同法第454
    條之規定製作略式判決書，僅需記載犯罪事實、證據名稱及
    應適用之法條，並得以簡略方式為之，合先敘明。
乙、實體部分：
一、上開犯罪事實，業據被告丙○○於警、檢察官偵訊及本院審
    理中坦承不諱，復有下列證據，可資佐證：
  (一)告訴代理人乙○○98年9 月9 日警詢筆錄。
  (二)告訴代理人乙○○98年9 月10日警詢筆錄。
  (三)證人陳柏憲98年9 月10日警詢筆錄。
  (五)大電線剪、小鐵剪、斜口鉗各1 支、美工刀2 支、活動板手
    1 支、冰箱1 個、電線200 公斤、手機（0000000000）扣案
    。
  (六)照片18張。
  (七)電話個人資料查詢乙紙
    堪認被告自白與事實相符，本案事證明確，被告犯行均堪以
    認定，應依法論科。
二、論罪科刑之理由：
  (一)按刑法第321 條第1 項第3 款之攜帶兇器竊盜罪，係以行為
    人攜帶兇器竊盜為其加重條件，此所謂兇器，其種類並無限
    制，凡客觀上足對人之生命、身體、安全構成威脅，具有危
    險性之兇器均屬之，且祇須行竊時攜帶此種具有危險性之兇
    器為已足，並不以攜帶之初有行兇之意圖為必要，最高法院
    79年臺上字第5253號著有判例可資參照。查被告行竊時所使
    用大剪刀1 支，長度80公分，鐵質，重量沈重、小剪刀1 支
    ，長度20公分，鐵質、美工刀2 支，全部長度23公分，刀炳
    長度16公分，刀片長度7 公分、斜口鉗1 支（鐵質），長度
    17公分、大板手1 支，長度20公分，鐵質，質地堅硬等情，
    業經本院當庭勘驗屬實，足認均足以對人生命、身體、安全
    構成威脅，為具有危險性之兇器。
  (二)被告已著手於竊盜行為之實行，為警衛發覺逃逸而未得逞，
    為未遂犯，依刑法第25條第2 項之規定，按既遂犯之刑減輕
    之。
  (三)被告攜帶上述工具，踰越牆垣進入萬有紙廠區內行竊未得逞
    ，核被告所為，係犯刑法第321 條第2 項、第1 項第2 款踰
    越牆垣、第3 款之攜帶兇器竊盜未遂罪。
  (四)爰審酌被告固無構成累犯之前科，然於97年間因竊盜罪，經
    臺灣嘉義地方法院判處有期徒刑6 月，緩刑3 年確定，有臺
    灣高等法院被告前案紀錄表1 份，附卷可憑，被告一再竊取
    財物，足徵被告無視法紀，尊重他人財產權觀念薄弱，亦嚴
    重影響社會治安，誠屬不該，但本院念及被告犯後坦承犯行
    ，態度尚可，及其未婚、國中畢業，從事板模工作等一切情
    狀，量處如主文所示之刑。酌以檢察官於蒞庭論告時對被告
    具體求處有期徒刑7 月，堪認允當，特予陳明。
  (五)扣案如附表所示之工具，均被告所有，係供本件竊盜犯行所
    用之物，業據被告供認在卷，依刑法第38條第1 項第2 款之
    規定予以宣告沒收，至於扣案之手機（皮爾卡登牌、含SIM
    卡門號：0000000000）、黑色小皮包1 個、小冰箱1 個，雖
    為被告所有，惟被告供稱與犯本件竊盜無關，自不予宣告沒
    收。
  (六)至於告訴代理人乙○○至庭陳稱，被告遺留作案工具旁約3
    公尺處之手推車，其內裝滿被剪斷之電線，被告應已得手等
    語，惟被告否認之，供稱：我跳進去，看到警衛，尚未剪，
    就趕快出來等語，是該現場查扣之電線，是否為被告所剪，
    已有可疑，而檢察官於審理期日亦未主張變更法條（擴張事
    實），是本件之起訴範圍，應僅止於竊盜未遂部分，附此敘
    明。
四、應適用之法律：
  (一)刑事訴訟法第273 條之1 第1 項、第299 條第1 項前段。
  (二)刑法第321 條第1 項第2 、3 款、第2 項、第25條第2 項
    、第38條第1 項第2 款。
本案經檢察官甲○○到庭執行職務。
中    華    民    國    98    年    12    月    31    日
                  刑事第五庭    法  官  陳定國
以上正本證明與原本無異。
如不服本判決應於收受判決後10日內向本院提出上訴書狀，並應
敘述具體理由；其未敘述上訴理由者，應於上訴期間屆滿後20日
內向本院補提理由書（均須按他造當事人之人數附繕本）。「切
勿逕送上級法院」。
                                書記官  魏輝碩
中    華    民    國    98    年    12    月    31    日
附錄本案論罪科刑法條全文
中華民國刑法第321條（加重竊盜罪）
犯竊盜罪而有左列情形之一者，處 6 月以上、 5 年以下有期徒
刑：
一、於夜間侵入住宅或有人居住之建築物、船艦或隱匿其內而犯
之者。
二、毀越門扇、牆垣或其他安全設備而犯之者。
三、攜帶兇器而犯之者。
四、結夥三人以上而犯之者。
五、乘火災、水災或其他災害之際而犯之者。
六、在車站或埠頭而犯之者。
前項之未遂犯罰之。
附表：
 1.大電線剪1 支。
 2.小鐵剪1支。
 3.斜口鉗1 支。
 4.美工刀2 支。
 5.活動板手1 支。

司法院資訊處製作；財團法人民間司法改革基金會備份。
